【裁判字號】    97,豐簡上,360
【裁判日期】    970617
【裁判案由】    違反電子遊戲場業管理條例
【裁判全文】
臺灣臺中地方法院刑事判決           97年度豐簡上字第360號
上  訴  人  甲○○
即  被  告
上列上訴人即被告因違反電子遊戲場業管理條例案件，不服本院
豐原簡易庭97年度豐簡字第289號中華民國97年4月7日第1審簡易
判決（聲請案號：臺灣臺中地方法院檢察署97年度速偵字第1261
號），提起上訴，本院管轄之第2審合議庭判決如下：
    主  文
上訴駁回。
甲○○緩刑貳年，並應向指定之公益團體、地方自治團體或社區
提供陸拾小時之義務勞務，緩刑期間付保護管束。
    犯罪事實
一、甲○○與真實姓名年籍不詳僅知綽號為「阿文」之成年男子
    ，均明知未依電子遊戲場業管理條例之規定辦理營利事業登
    記，不得經營電子遊戲場業，竟仍共同基於經營電子遊戲場
    業、意圖營利供給賭博場所及賭博之犯意聯絡，自民國九十
    七年二月初某日起，由「阿文」提供電子遊戲機「小瑪莉」
    一臺，甲○○則負責提供臺中縣和平鄉○○路○段一三一號
    其所經營公眾得出入之小吃店讓「阿文」擺放上開電子遊戲
    機「小瑪莉」一臺，供不特定人把玩，而以此方式共同經營
    電子遊戲場業，並接續自上開時間起，以任由不特定之人以
    新臺幣（下同）十元硬幣投入上開電子遊戲機內，押注分數
    與機器對賭，如有押中，可自遊戲機退幣口獲得同倍數之彩
    金；如未押中，則所押注之賭資由甲○○與「阿文」共同取
    得再五五分帳之方式，與不特定之人賭博財物。嗣為警於九
    十七年三月十一日十六時四十分許，在上址查獲，並當場扣
    得上開電子遊戲機「小瑪莉」一臺及機臺內之賭資二千二百
    二十元。
二、案經臺中縣警察局和平分局報告臺灣臺中地方法院檢察署檢
    察官偵查後聲請簡易判決處刑。
    理  由
壹、證據能力部分：
    被告以外之人於審判外之陳述，雖不符前四條之規定，而經
    當事人於審判程序同意作為證據，法院審酌該言詞陳述或書
    面陳述作成時之情況，認為適當者，亦得為證據；當事人、
    代理人或辯護人於法院調查證據時，知有第一百五十九條第
    一項不得為證據之情形，而未於言詞辯論終結前聲明異議者
    ，視為有前項之同意，刑事訴訟法第一百五十九條之五定有
    明文。本案下列引為證據之書證，上訴人即被告甲○○於本
    院審理中均不爭執其證據能力，且以之作為證據並無不當，
    依上揭法條之規定，自均有證據能力，合先敘明。
貳、實體方面：
一、訊據上訴人即被告甲○○ (下稱被告)對於上揭犯罪事實坦
    承不諱，並有職務報告、臨檢紀錄表、搜索扣押筆錄、扣押
    物品目錄表、現場圖及現場相片四張等件附卷可憑，復有扣
    案之電子遊戲機「小瑪莉」一臺、賭資現金二千二百二十元
    可資佐證，足認被告自白與事實相符，堪可採信。綜上所述
    ，本案事證明確，被告犯行堪以認定。
二、查電子遊戲場業之經營，非僅「單純擺設」電子遊戲機具為
    已足，舉凡所擺設電子遊戲機具現場之管理及供顧客兌換代
    幣把玩等均應屬經營行為之內。又電子遊戲機具之程式於設
    計之初即已隱含該遊戲機具有較高獲勝機率，已非純粹射倖
    性，此從經營者必須花費資金購買或租用遊戲機臺，並提供
    場所擺放而仍能獲利可明。況被告於審理中亦直承：當時是
    「阿文」對伊說過年快到了，多少賺一些，伊係因一時貪心
    才讓「阿文」擺放等語，益證被告與「阿文」均係基於營利
    意圖而為前揭擺設電子遊戲機具並供給賭博場所之行為。是
    核被告所為，係犯刑法第二百六十六條第一項前段之公眾得
    出入場所賭博罪、同法第二百六十八條之意圖營利供給賭博
    場所罪，及違反電子遊戲場業管理條例第十五條之規定，未
    依該條例規定辦理營利事業登記而經營電子遊戲場業，而犯
    該條例第二十二條之罪。被告與「阿文」間具有犯意聯絡及
    行為分擔，均為共同正犯。又被告所犯違反電子遊戲場業管
    理條例第二十二條之罪、在公眾得出入場所賭博罪、意圖營
    利供給賭博場所罪三罪間，係以一行為觸犯數罪名，為想像
    競合犯，應從一重之意圖營利供給賭博場所罪處斷。扣案之
    電子遊戲機一臺係被告之共同正犯「阿文」所有供被告與「
    阿文」犯罪所用之物；賭資現金二千二百二十元，係被告與
    「阿文」所有犯罪所得之物，且分別係屬當場賭博之器具及
    在賭檯處之財物，應依刑法第二百六十六第二項規定，不問
    屬於犯人與否，均沒收之，原審判決於據上論結欄漏載刑法
    第二百六十六條第二項並誤贅載刑法第三十八條第一項第二
    款部分，均應予更正。綜上所述，本件原審認被告犯行事證
    明確，予以論罪科刑，並無違誤，量刑亦稱妥適。被告提起
    本件上訴之理由略謂：原審量刑太重，請從輕量刑云云。惟
    刑法第二百六十八條之法定刑最輕本刑為有期徒刑二月，原
    審顯已從輕量刑，被告猶以原審量刑太重，請從輕量刑云云
    為由提起本件上訴，核為無理由，應予駁回。末查，被告前
    無犯罪紀錄，未曾因故意犯罪受有期徒刑以上刑之宣告，有
    臺灣高等法院被告前案紀錄表一份在卷可稽，其因一時貪慾
    圖便，致罹刑章，犯罪後直承犯行，尚見悔意，經此罪刑宣
    告教訓，當知所警惕，信無再犯之虞，且被告家中經濟環境
    不佳，平日係承租店面經營小吃生意，有貸款數筆尚未繳清
    等節，業據被告於本院審理中陳明在卷，並有被告提出之合
    作金庫銀行存摺影本、房屋租賃契約書影本及和潤企業股份
    有限公司全行代理收款申請書影本等件附卷可憑，本院綜核
    各情，因認上開對被告所宣告之刑，以暫不執行為適當，爰
    併予宣告緩刑二年，以啟自新。又本院斟酌被告因一時貪念
    而為本案犯行，法治觀念尚嫌薄弱，爰併依刑法第七十四條
    第二項第五款之規定，命被告向指定之公益團體、地方自治
    團體或社區提供六十小時之義務勞務，期能使被告於義務勞
    務之過程中，明瞭其行為對社會治安所造成之危害，以資警
    惕，並依刑法第九十三條第一項第二款規定諭知被告於緩刑
    期間付保護管束。至被告究應向何公益團體、地方自治團體
    或社區提供義務勞務，屬執行之問題，應由執行檢察官斟酌
    全案情節及各公益團體、地方自治團體或社區之需求，妥為
    指定，併予敘明。
據上論斷，應依刑事訴訟法第四百五十五條之一第一項、第三項
、第三百六十八條，刑法第二百六十六第二項、第七十四條第一
項第一款、第二項第五款、第九十三條第一項第二款，判決如主
文。
中    華    民    國    97    年    6     月    17    日
                      刑事第十庭審判長法  官  賴妙雲
                                      法  官  黃炫中
                                      法  官  江奇峰
上正本證明與原本無異。
本件不得上訴。
                                      書記官  陳美虹
中    華    民    國    97    年    6     月    17    日
附錄本案論罪科刑法條：
電子遊戲場業管理條例第22條：
違反第15條規定者，處行為人1年以下有期徒刑、拘役或科或併
科新臺幣50萬元以上250萬元以下罰金。
電子遊戲場業管理條例第15條：
未依本條例規定辦理營利事業登記者，不得經營電子遊戲場業。
刑法第266條第1項前段：
在公共場所或公眾得出入之場所賭博財物者，處1千元以下罰金
。
刑法第268條：
意圖營利，供給賭博場所或聚眾賭博者，處3年以下有期徒刑，
得併科3千元以下罰金。


司法院資訊處製作；財團法人民間司法改革基金會備份。
